臺灣新竹地方法院民事簡易判決  
111年度竹簡字第295號
原      告  童碩甫  
被      告  李俊徹  
上列當事人間損害賠償事件，本院於民國111年6月16日辯論終結
，判決如下：
    主  文
被告應給付原告新臺幣肆拾玖萬元，及自民國一一一年三月十八
日起至清償日止，按年息百分之五計算之利息。
本判決得假執行。
    事實及理由
一、原告主張：被告於民國110年5月間起參與年籍資料不詳，綽
    號「小凱」、「叔叔」等成年人所屬3人以上、以實施詐術
    為手段組成之詐欺集團，由「小凱」、「叔叔」擔任車手頭
    ，負責招募或管理車手，被告則擔任車手，負責到指定地點
    拿取詐欺款項，並約定被告每次可獲得新臺幣（下同）3,00
    0元報酬。被告及其所屬詐欺集團之成員，基於3人以上共同
    詐欺取財之犯意聯絡，先由詐騙集團不詳成員於110年8月16
    日某時許，以電話向原告佯稱兒子遭挾持云云，致原告陷於
    錯誤，而於110年8月16日12時30分在新竹市○區○○路00號東
    門國小旁，將備妥之現金49萬元交付予被告，由「叔叔」指
    示被告於上開時間、地點拿取詐欺款項後將贓款交付予該詐
    欺集團上游成員，致原告受有49萬元之損害。為此，爰依侵
    權行為之法律關係提起本件訴訟，並聲明：被告應給付原告
    49萬元，及自起訴狀繕本送達翌日起至清償日止，按年息5%
    計算之利息。
二、被告則以：對於刑事判決認定犯罪事實不爭執，但伊有上訴
    ，伊沒有拿到那麼多錢等語抗辯，爰聲明：原告之訴駁回。
三、本院之判斷：
（一）原告主張之前揭事實，業據引用本院111年度訴字第59號
      刑事判決為證，且被告確犯刑法第339條之4第1項第2款之
      3人以上共同犯詐欺取財罪，而經本院111年度訴字第59號
      刑事判決判處罪刑，亦有本院111年度訴字第59號刑事判
      決在卷可稽，復為被告所不爭執，自堪信原告之主張為真
      實。
（二）按因故意或過失不法侵害他人之權利者，負損害賠償責任
      。數人共同不法侵害他人之權利者，連帶負損害賠償責任
      。民法第184條第1項、第185條第1項前段定有明文。查被
      告係共同實施詐欺取財犯罪之共同侵權行為人，且被告之
      行為與原告受詐欺所受490,000元損害之間亦有相當因果
      關係，故被告既係詐欺取財犯罪侵權行為之共同行為人，
      對原告所受之損害，自應與該詐欺集團成員共同負侵權行
      為連帶損害賠償責任。據此，原告請求被告賠償被詐欺之
      損害490,000元，即非無據。被告雖辯稱伊沒有拿到那麼
      多錢云云。然被告擔任車手係屬共同行為人，已如前述，
      故縱然被告擔任車手每次僅獲得3,000元報酬，仍無解於
      應與詐欺集團之成員共同負侵權行為連帶損害賠償責任。
（三）第按，負損害賠償責任者，除法律另有規定或契約另有訂
      定外，應回復他方損害發生前之原狀；因回復原狀而應給
      付金錢者，自損害發生時起，加給利息，民法第213條第1
      、2項定有明文。從而，原告依據侵權行為損害賠償之法
      律關係，請求被告賠償遭詐騙集團詐騙之損失490,000元
      ，及自刑事附帶民事起訴狀繕本送達翌日即111年3月18日
      起至清償日止，按年息百分之5計算之利息，即非無據，
      為有理由，應予准許。
四、假執行宣告：本件係依民事訴訟法第427條第1項適用簡易訴
    訟程序所為被告敗訴之判決，應依職權宣告假執行。
五、無庸確定訴訟費用額：本件係原告於刑事訴訟程序提起之附
    帶民事訴訟，並經本院刑事庭裁定移送本院民事庭審理，依
    刑事訴訟法第504條第2項規定，應免納裁判費，且本件兩造
    亦無其他訴訟費用之支出，自無庸確定訴訟費用額，併予敘
    明。
中    華    民    國   111    年     6    月     30   日
                  新竹簡易庭    法  官  汪銘欽
以上正本係照原本作成。
如對本判決上訴，須於判決送達後20日內向本院提出上訴狀。如
委任律師提起上訴者，應一併繳納上訴審裁判費。
中    華    民    國   111    年     6    月     30   日
                                書記官  周育瑜